【裁判字號】    92,上易,1085
【裁判日期】    920910
【裁判案由】    侵入住宅
【裁判全文】
臺灣高等法院高雄分院刑事判決                  九十二年度上易字第一八五號
    上訴人  丙○○
    即被告
右上訴人因侵入
民國九十二年五月二十二日第一審判決（起訴案號：臺灣高雄地方法院檢察署九十一
年度偵字第二三０八七號），提起上訴，本院判決如左：
      主  文
上訴駁回。
    事  實
一、丙○○與甲○○於民國（下同）九十一年九月二十五日上午十時許，在高雄縣美
    濃鎮調解委員會調解後，甲○○要求丙○○不得再至其住處，致引起丙○○不悅
    ，丙○○乃於同日上午十一時三十分許，前往甲○○位於高雄縣美濃鎮○○里○
    ○街六十四號住處，欲找甲○○理論，而在未經甲○○之同意下，無故侵入上開
    住宅，嗣經甲○○報警查獲。
二、案經甲○○訴由高雄縣警察局旗山分局移送臺灣高雄地方法院檢察署檢察官偵查
    起訴。
    理  由
一、訊據上訴人即被告丙○○矢口否認有何無故侵入住宅之犯行，辯稱：當天我騎機
    車前往甲○○家，機車停在甲○○房屋四周水泥地外面的馬路，沒有進入甲○○
    的家，我係因為有事情要談才過去甲○○家，證人陳秀梅、朱俊彥曾經毀損我所
    有之物品，其等之證言並不實在云云。
二、經查：
（一）前述事實，業據告訴人甲○○於原審指稱：丙○○於九十一年九月二十五日未
      經我同意進入我住處鐵門內等語乙確（見原審卷第二十八頁），核與證人即當
      時在場之朱俊彥所證稱：丙○○將機車停在建築物旁之水泥地，並走到建築物
      的轉角處，後來丙○○有進去建築物的鐵門內，站在鐵門內的鋁門前面等語（
      見原審卷第三十一頁）；證人即當時亦在場之陳秀梅所證稱：當天被告丙○○
      將機車放在建築物旁的水泥地上，甲○○叫丙○○不要進來，但是丙○○仍然
      進來等語（見原審卷第三十頁），均相符合，而被告丙○○於原審亦供承告訴
      人甲○○當時確實不讓其進入住宅內，且其前往告訴人甲○○住處，係因欲與
      告訴人甲○○當面理論渠等之糾紛等情，足認告訴人甲○○之指訴及證人朱俊
      彥、陳秀梅之證詞，應堪採信。
（二）次按刑法第三百零六條第一項所謂無故侵入他人住宅，乃指未得該住宅之支配
      或管理人之乙示或默示認許，且無正當進入之理由而擅行侵入者而言，行為人
      即使與被害人另有糾紛，在未得被害人乙示或默示認許以前，不能謂當然有權
      侵入其住宅（最高法院四十六年度台非字第四四號判決參照），被告丙○○進
      入告訴人甲○○住家既未經告訴人甲○○同意，其所辯稱因為有事情要找告訴
      人甲○○談，始前往甲○○住處云云，自無解於其刑責；是本件事證乙確，被
      告丙○○前述所辯，顯係事後卸責之詞，不足採信，其犯行堪以認定。
三、核被告丙○○所為，係犯刑法第三百零六條第一項之無故侵入住宅罪。
四、原審因而適用刑法第三百零六條第一項、第四十二條第二項，罰金罰鍰提高標準
    條例第一條前段、第二條之規定，並審酌被告丙○○之素行、犯罪情節等一切情
    狀，量處罰金貳仟元，如易服勞役，以參佰元折算壹日；其認事用法均無不合，
    量刑亦屬適當，被告丙○○上訴意旨，仍執陳詞否認犯罪，指摘原判決不當，為
    無理由，應予駁回。
五、原判決對同案被告甲○○部分，已判決確定，本院不予論列。
據上論結，應依刑事訴訟法第三百六十八條，判決如主文。
本案經檢察官陳新慶到庭執行職務。
中    華    民    國      九十二      年      九      月     十   日
                              臺灣高等法院高雄分院刑事第七庭
                                  審判長法官  李春昌
                                        法官  莊飛宗
                                        法官  黃憲文
右正本證乙與原本無異。
不得上訴。
                                  法院書記官  黃英彥
中    華    民    國      九十二      年      九      月    十    日
附錄：本判決論罪科刑法條：
刑法第三百零六條第一項
無故侵入他人住宅、建築物或附連圍繞之土地或船艦者，處一年以下有期徒刑、拘役
或三百元以下罰金。


司法院資訊處製作；財團法人民間司法改革基金會備份。
